臺灣板橋地方法院交通事件裁定　　　　100年度交聲字第463號
原處分機關　交通部公路總局臺北區監理所板橋監理站
異　議　人
即受處分人　吳金俊
上列異議人即受處分人因違反道路交通管理處罰條例案件，不服
原處分機關於民國100年1 月26日所為之裁決處分（裁決書案號：
板監裁字第裁41-CO0000000號），聲明異議，本院裁定如下：
    主  文
異議駁回。
    理  由
一、原處分意旨略以：異議人即受處分人吳金俊駕駛車牌號碼Ｃ
    Ｙ三─四二０號重型機車，於民國一００年一月二日晚間七
    時五十七分許，行經新北市○○區○○路、民安路口，因「
    闖紅燈左轉（由中正路左轉民安路）之違規，經新北市政府
    警察局新莊分局員警攔停後當場舉發，乃依道路交通管理處
    罰條例第五十三條第一項、第六十三條第一項第三款之規定
    ，處罰鍰新臺幣（下同）一千八百元，並記違規點數三點。
    異議人則以：伊當時係未依規定兩段式左轉，並非闖紅燈左
    轉，舉發通知單所開立之違規事實與事實不符，且員警執勤
    時未依規定打開警示燈，並躲在騎樓陰暗處，再伺機衝出攔
    停，此應非執勤規定之攔檢方式等語，表明不服而提出異議
    。
二、按汽車駕駛人行經有燈光號誌管制之交岔路口闖紅燈者，處
    一千八百元以上五千四百元以下罰鍰；又汽車駕駛人有上開
    第五十三條之情形者，除依原條款處罰鍰外，並記違規點數
    三點。道路交通管理處罰條例第五十三條第一項、第六十三
    條第一項第三款分別定有明文。
三、經查：本件異議人經本院合法傳喚，無正當理由未到庭，而
    其提出聲明異議坦承有於上開時間騎乘車號ＣＹ三─四二０
    號重型機車，行經新北市○○區○○路、民安路口，由中正
    路左轉民安路之事實，但否認有騎乘機車闖紅燈左轉之違規
    行為，並以前詞置辯。惟異議人於上開時間騎乘前揭機車，
    在新北市○○區○○路、民安路口，由中正路紅燈左轉民安
    路之違規事實，業據證人即當時在場舉發員警許環麟於本院
    調查時具結證稱：「（本件是否你舉發? 舉發經過? ）是我
    舉發的，我是在一００年一月二日下午七時五十七分許，違
    規人從新莊中正路紅燈左轉民安路，我當時站在民安路口，
    我目視所及可看到違規人闖紅燈的情形，我就把他攔停。（
    對異議人稱當時他是未依規定兩段式左轉，不是闖紅燈左轉
    ，是否如此？）不是這樣子，當時民安路綠燈已經十五秒了
    ，所以中正路為紅燈，該路口是十字路，違規人稱他未依規
    定兩段式左轉，我確定他當時是紅燈左轉。（能否確定中正
    路紅燈時，你第一眼看到異議人的位置是在那裡？）他位置
    在中正路、民安路口的地方。（中正路是紅燈時，異議人是
    否已經通過該路口的停止線？）中正路內側二個車道都是禁
    行機車的，民安路綠燈亮十五秒，我看到違規人從中正路左
    轉民安路。本件不是搶黃燈左轉，我確定他是闖紅燈左轉」
    等語明確，並有舉發違反道路交通管理事件通知單在卷可稽
    。又本件舉發警察許環麟係舉發當時在場之目擊證人，其到
    庭以具結擔保供述之真實性，且與異議人素不相識，亦無嫌
    隙，應無攀誣異議人之理，自不得僅以證人為本件舉發之員
    警而全盤抹煞其在訴訟上所具有目擊證人之資格，其證言自
    得採為本院裁判之依據；且本件舉發警察許環麟為執行交通
    勤務之公務員，其證述擔任取締交通違規之勤務逾十五年，
    對於舉發駕駛人交通違規，為其業務內之事項，其觀察程度
    自較一般人更為專注，衡情證人許環麟應無誤認異議人闖紅
    燈之情形，況異議人亦未提出執勤警員之舉發有何瑕疵或錯
    誤，指出證據方法以供調查，異議人所辯其非闖紅燈左轉云
    云，顯難信實，綜上各節，證人許環麟上開證述異議人闖紅
    燈左轉之情節，堪以採信。至異議人另辯解本件警察舉發時
    未依規定打開警示燈，並躲在騎樓陰暗處，再伺機衝出攔停
    一節，惟交通勤務警察依法令執行交通稽查任務，貴在維護
    道路交通管理處罰條例之立法目的，即加強道路交通管理，
    以維護交通秩序並確保交通安全；本件異議人於上開時地既
    有闖紅燈之交通違規事實，其穿越路口勢將影響其他用路人
    之行車安全，員警如直接在路口攔停異議人騎乘之機車，顯
    將影響該路口其他車輛之行駛，並危害異議人或他駕駛人之
    安全，故本件警察在異議人穿越上開路口後始上前攔停舉發
    ，核其攔停、舉發之程序，於法並無不合，異議人此部分所
    辯，洵難據為免罰之事由。末查，本件異議人違規闖紅燈之
    事實，業據證人許環麟證述明確，已如前述，且異議人經本
    院合法傳喚，無正當理由未於本院調查時到庭，並考量訴訟
    經濟原則及本件裁罰金額一千八百元，本院認無再傳訊異議
    人到庭調查之必要，附此敘明。
四、綜上所述，異議人確於前揭時、地騎乘上開機車有闖紅燈左
    轉之違規行為，洵堪認定。從而，原處分機關援引上揭規定
    ，裁處異議人罰鍰一千八百元，並記違規點數三點，無何違
    誤，量罰亦甚妥適，應予維持，本件異議為無理由，應予駁
    回。
據上論斷，應依道路交通管理處罰條例第八十七條第二項，道路
交通案件處理辦法第十八條，裁定如主文。
中    華    民    國   100    年    3     月    11    日
                  交通法庭  法  官   楊 志 雄
以上正本證明與原本無異
如不服本裁定應於送達後五日內向本院提出抗告狀
                            書記官   陳 春 銘
中    華    民    國   100    年    3     月    11    日